# 关于售后租回提前还款的账务处理

提问人：gyshier 时间：2022-12-07 14:36:19
求助各位大神
2022 年 1 月A企业与某金融机构签订售后租回合同，此合同不属于销售，实质为融资业务。签订租期为 6 年，金额大概 2 个亿。
目前账务处理：
①收到融资款时
借:银行存款
未确认融资费用（长期应付款折现与长期应付款差额）
贷：长期应付款（本利和）
未实现融资收益（长期应收折现与长期应收款差额）
支付保证金时
借：长期应收款
贷：银行存款
②每个月按照实际利率进行摊销
借：财务费用-利息支出
贷：未确认融资费用
借：未实现融资收益
贷：财务费用-利息收入
问题一:企业想提前 23 年 1 月提前还款， 22 年 12 月支出的财务费用可否按实际利息计入，不再通过未确认融资费用?
问题二:未确认融资费用是在 23 年 1 月份进行摊销吗?该怎么进行账务处理?以及长期应付款等科目也该怎么进行账务处理?

回答人：chenyiwei
提前还款属于金融负债的终止确认，将实际支付的还款金额与对应金融负债账面价值之间的差额确认为投资收益——金融负债终止确认损益。
对于保证金债权的处理，需根据提前还款条款确定。如果保证金可收回的，则可收回金额与保证金账面价值（长期应收款-未实现融资收益）之间的差额确认为金融资产终止确认损益，计入投资收益。